臺灣臺南地方法院刑事判決　　　　　　　　　　　　　九十三年度訴字第八四七號
　　公　訴　人　臺灣臺南地方法院檢察署檢察官
　　被　　　告　甲　○　○
右列被告因違反毒品危害防制條例案件，經檢察官提起公訴（九十三年度毒偵字第一
四三四號）及移
事實為有罪之陳述，本院裁定進行簡式審判程序，判決如左：
    主  文
甲○○連續施用第一級毒品，累犯，處有期徒刑壹年。扣案第一級毒品海洛因殘渣袋
壹包沒收銷燬之；注射針筒貳支沒收。
    事  實
一、甲○○曾因妨害自由案件，經臺灣高等法院臺南分院以八十八年度上訴字第五○
    七號判處有期徒刑六月，經最高法院駁回上訴，於民國九十年九月二十七日確定
    ，繳納易科罰金後於九十一年三月六日執行完畢。復因一犯施用毒品案件，經強
    制戒治後於九十年十二月十三日出監釋放，保護管束期滿後，由臺灣臺南地方法
    院檢察署檢察官於九十一年四月二日，以九十一年度戒毒偵字第一五五號予以不
    起訴處分確定。詎甲○○仍未戒除毒癮，竟基於施用第一級毒品海洛因（以下稱
    海洛因）之概括犯意，於五年內之九十二年五、六月間某日起至九十三年九月六
    日十七時止，在臺南縣永康市○○路一○一巷十四號居所廁所內、臺南縣永康市
    公所公廁內等處，以針筒將海洛因注射在靜脈之方式，連續施用海洛因多次。嗣
    為警分別於(1)九十三年七月二十一日二十時許，在臺南市○區○○路一段一七三
    號十二樓「舒琳護膚坊」查獲，並扣得甲○○所有注射針筒二支及殘留海洛因粉
    末之空袋一個等物；(2)九十三年三月七日在臺南市警察局第一分局，經其同意採
    尿送驗，結果呈嗎啡陽性反應；(3)九十三年九月七日十六時四十五分許在臺南市
    警察局第二分局博愛派出所，經其同意採尿送驗，結果呈嗎啡陽性反應後，始知
    上情。
二、案經臺南市警察局移送臺灣臺南地方法院檢察署檢察官偵查起訴及移送併辦。
    理  由
一、右揭犯罪事實，業據被告甲○○於本院審理時自白承認（見本院卷第八二、八三
    頁），而臺南市警察局警員分別對被告實施採尿，分送臺南市衛生局、臺灣檢驗
    科技股份有限公司濫用藥物實驗室，以免疫分析法、薄層層色分析法、氣相層析
    質譜儀法檢驗，確呈嗎啡陽性反應，有尿液檢驗成績書及送驗編號暨年籍對照名
    冊各三份在卷可憑（見警卷第六頁、偵查卷第十六頁，併辦第一九二三號警卷第
    五、六頁，併辦第一九九○號警卷第八、九頁），復有注射針筒二支、殘留海洛
    因粉末之空袋一個扣案可佐（見偵查卷第十三頁），足認被告自白與事實相符。
    綜上，本案事證明確，被告犯行應堪認定。
二、論罪科刑：
  (一)按行為後法律有變更者，適用裁判時之法律；但裁判前之法律有利於行為人者，
    適用最有利於行為人之法律，刑法第二條第一項固定有明文。惟按連續數行為而
    犯同一之罪名者，以一罪論，刑法第五十六條定有明文，則當連續犯罪之際，遇
    刑法有變更時，其一部涉及舊法，一部涉及新法者，即應依最後行為時之法律處
    斷（最高法院二十九年度上字第三八六六號判例要旨參照），尚無法律變更比較
    問題。毒品危害防制條例業於九十二年七月九日修正公布全文三十六條；並自公
    布後六個月即九十三年一月九日施行（以下稱新法），其中新法第十條第一項規
    定：「施用第一級毒品者，處六月以上五年以下有期徒刑。」與修正前毒品危害
    防制條例（以下稱舊法）第十條第一項之規定，於條項、文字、刑度固無二致，
    而新法既已修正公布全文三十六條，固應認為上開法律已有變更，惟查本案被告
    係於舊法之九十二年五、六月間某日起，至新法之九十三年九月六日止，連續施
    用海洛因，揆諸前揭說明，自應適用最後行為時之法律即新法規定。
  (二)按海洛因係毒品危害防制條例第二條第二項第一款所明定之第一級毒品。強制戒
    治執行完畢釋放後，五年內再犯第十條之罪者，檢察官應依法追訴，此觀同條例
    第二十三條第二項之規定自明。查被告甲○○前因施用毒品案件，經強制戒治後
    裁定停止戒治交付保護管束，於九十年十二月十三日出監釋放，保護管束期滿後
    於九十一年四月二日經不起訴處分確定，有臺灣高等法院被告全國前案紀錄表一
    份在卷可稽（見本院卷第八、九、十三頁），此次乃於五年內再犯施用毒品，揆
    諸前揭說明，自應適用毒品危害防制條例第十條第一項、第二十三條第二項之規
    定，並應依刑事訴訟程序審理。
  (三)核被告所為，係違反毒品危害防制條例第十條第一項之施用第一級毒品罪。被告
    持有海洛因後進而施用，持有之低度行為，為施用之高度行為所吸收，不另論罪
    。又被告多次施用海洛因犯行，時間緊接，構成要件相同，且係基於概括犯意反
    覆為之，為連續犯，應依刑法第五十六條之規定論以一罪，並加重其刑。而被告
    前因妨害自由案件，經法院判處有期徒刑六月確定，於九十一年三月六日繳納易
    科罰金執行完畢，有臺灣高等法院被告全國前案紀錄表一份在卷可憑（見本院卷
    第十一頁），其受有期徒刑之執行完畢，五年以內再犯本件有期徒刑以上之罪，
    為累犯，依刑法第四十七條之規定遞加重其刑。爰審酌被告因施用毒品案件執行
    完畢出獄，不思積極戒除毒癮，再犯本罪，足見被告意志薄弱，自制力不佳，惟
    被告於本院審理時猶能坦承犯行，態度尚稱良好等一切情狀，量處如主文所示之
    刑，以資懲儆。
  (四)扣案海洛因殘渣袋一包，其內黏附之海洛因無法析離，仍為查獲之毒品，係違禁
    物，應依毒品危害防制條例第十八條第一項前段之規定，沒收銷燬之。而扣案注
    射針筒二支，為被告所有供施用毒品犯罪所用之物，業據被告自承在卷（見本院
    卷第九二頁），爰依刑法第三十八條第一項第二款之規定宣告沒收。
據上論斷，應依刑事訴訟法第二百九十九條第一項前段、第二百七十三條之一第一項
，毒品危害防制條例第十條第一項、第十八條第一項前段，刑法第十一條前段、第五
十六條、第四十七條、第三十八條第一項第二款，判決如主文。
本案經檢察官乙○○到庭執行職務。
中      華      民      國      九十三      年    十一    月    十八    日
                                臺灣臺南地方法院刑事第四庭
                                        法  官   李東柏
右正本證明與原本無異。
如不服本判決，應於判決送達後十日內向本院提出上訴狀( 應附繕本 )。
                                        書記官   李國敬
中      華      民      國      九十三      年    十一    月    十八    日
附錄本案論罪科刑法條全文：
毒品危害防制條例第十條第一項
施用第一級毒品者，處六月以上五年以下有期徒刑。
